臺灣新北地方法院刑事判決
111年度審易字第2011號
公  訴  人  臺灣新北地方檢察署檢察官
被      告  陳志宏


                （現於法務部○○○○○○○執行）
上列被告因違反毒品危害防制條例案件，經檢察官提起公訴（11
1年度偵字第18888號），被告就被訴之事實為有罪之陳述，檢察
官聲請改依協商程序而為判決，本院判決如下：
    主  文
陳志宏持有第一級毒品，累犯，處有期徒刑參月，如易科罰金，
以新臺幣壹仟元折算壹日。
扣案之第一級毒品海洛因壹包（含包裝袋壹個，驗餘淨重零點貳
壹柒陸公克）沒收銷燬。    
    事實及理由
一、本件犯罪事實、證據及應適用法條，除證據部分補充「被告
    陳志宏於本院審理時之自白」外，餘均引用起訴書之記載（
    如附件）。
二、本件經檢察官與被告於審判外達成協商之合意且被告已認罪
    ，其合意內容為：被告願受如主文欄所示之刑及沒收。本院
    審酌各情，認上開協商合意並無刑事訴訟法第455條之4第1
    項所列情形之一，檢察官聲請改依協商程序而為判決，本院
    爰不經言詞辯論，於協商合意範圍內為協商判決。
三、查：海洛因為毒品危害防制條例第2 條第2 項第1 款所定之
    第一級毒品，依法不得持有。核被告所為，係犯毒品危害防
    制條例第11條第1 項之持有第一級毒品罪。又被告前於①107
    年間，因毒品案件，經本院以107年度簡字第3033號判決判
    處有期徒刑5月確定；②107年間，因毒品、藥事法等案件，
    經本院以108年度審訴字第99號判決分別判處有期徒刑5月、
    5月、4月確定；③上開2案，經本院以108年度聲字第1775號
    裁定應執行有期徒刑1年3月確定，於109年5月5日因縮短刑
    期假釋出監，109年7月13日保護管束期滿未經撤銷，視為執
    行完畢等情，有臺灣高等法院被告前案紀錄表1 份在卷可參
    ，其於有期徒刑執行完畢5 年內， 故意再犯本案而構成累
    犯，考量其有多次觸犯毒品危害防制條例案件，而經法院論
    罪科刑之個案情節，顯見其有一再觸犯同類犯罪之特別惡性
    ，以及對刑罰反應力較為薄弱之情狀，並參酌司法院大法官
    會議解釋第775 號解釋意旨，認就其本件犯行加重最低本刑
    ，與憲法罪刑相當之原則無違，依刑法第47條第1 項規定加
    重其刑。爰依協商結果判決如主文第1 項所示之刑，並諭知
    易科罰金之折算標準。 　　
四、沒收：
　　扣案之海洛因1包(驗餘淨重0.2176公克），為本案查獲之第
    一級毒品，不問屬於犯罪行為人與否，應依毒品危害防制條
    例第18條第1項前段規定，並依協商結果，於主文第2 項宣
    告沒收銷燬；至因鑑驗耗盡之海洛因既已滅失，自無庸再為
    沒收銷燬之諭知。又上開毒品之外包裝，無論係以何種方式
    刮取或分離毒品秤重，該等包裝袋內仍會有微量毒品殘留，
    足認與前開扣案海洛因有不可析離之關係，應一併諭知沒收
    銷燬。 　　
五、依刑事訴訟法第455條之2第1項、第455條之4第2項、第455
    條之8、第454條第2項，毒品危害防制條例第11條第1項、第
    18條第1項前段，刑法第11條、第47條第1項、第41條第1項
    前段，判決如主文。
六、協商判決除有刑事訴訟法第455 條之4 第1 項第1 款於本訊
    問程序終結前，被告撤銷協商合意或檢察官撤回協商聲請者
    ；第2 款被告協商之意思非出於自由意志者；第4 款被告所
    犯之罪非第455 條之2 第1 項所定得以協商判決者；第6 款
    被告有其他較重之裁判上一罪之犯罪事實者；第7 款法院認
    應諭知免刑或免訴、不受理者情形之一，及違反同條第2 項
    「法院應於協商合意範圍內為判決；法院為協商判決所科之
    刑，以宣告緩刑或2 年以下有期徒刑、拘役或罰金為限」之
    規定者外，檢察官與被告均不得上訴。
七、如有上開可得上訴情形，應於收受判決送達後20日內向本院
    提出上訴書狀（應敘述具體理由並附繕本）。上訴書狀如未
    敘述理由，則應於上訴期間屆滿後20日內補提理由書於本院
    。 
本案經檢察官黃偉偵查起訴，由檢察官黃明絹到庭執行職務。
中　　華　　民　　國　　111 　年　　12　　月　　13　　日
                  刑事第二十四庭法　官 潘 長 生
以上正本證明與原本無異。
                                書記官 許 雅 琪
中　　華　　民　　國　　111 　年　　12　　月　　13　　日
附錄本案論罪科刑法條全文：
毒品危害防制條例第11條
持有第一級毒品者，處3年以下有期徒刑、拘役或新臺幣30萬元
以下罰金。
持有第二級毒品者，處2年以下有期徒刑、拘役或新臺幣20萬元
以下罰金。
持有第一級毒品純質淨重十公克以上者，處1年以上7年以下有期
徒刑，得併科新臺幣100萬元以下罰金。
持有第二級毒品純質淨重二十公克以上者，處6月以上5年以下有
期徒刑，得併科新臺幣70萬元以下罰金。
持有第三級毒品純質淨重五公克以上者，處2年以下有期徒刑，
得併科新臺幣20萬元以下罰金。
持有第四級毒品純質淨重五公克以上者，處1年以下有期徒刑，
得併科新臺幣10萬元以下罰金。
持有專供製造或施用第一級、第二級毒品之器具者，處1年以下
有期徒刑、拘役或新臺幣10萬元以下罰金。
--------------------------------------------------------
附件： 
臺灣新北地方檢察署檢察官起訴書
                                  111年度偵字第18888號　
　被　　　告　陳志宏　男　53歲（民國00年0月0日生）
　　　　　　　　　　　住○○市○○區○○路0段000巷00號　
　　　　　　　　　　（另案在法務部○○○○○○○○羈 押中）
                      國民身分證統一編號：Z000000000號　
上列被告因違反毒品危害防制條例案件，已經偵查終結，認應該
提起公訴，茲將犯罪事實及證據並所犯法條分敘如下：
　　　　　犯罪事實
一、陳志宏（所涉施用第二級毒品部分，另行簽分偵辦）前因施
    用毒品、轉讓禁藥等案件，經臺灣新北地方法院108年度審
    訴字第99號判決判處應執行有期徒刑8月確定，於民國109年
    7月13日假釋附保護管束期滿未經撤銷而執行完畢。詎其猶
    不知警惕，明知海洛因係毒品危害防制條例第2條第2項第1
    款所規定之第一級毒品，不得非法持有，竟基於持有第一級
    毒品之犯意，於111年4月20日0時40分為警查獲前之某不詳
    時間，以不詳方式，取得第一級毒品海洛因1包(淨重0.2205
    公克、驗餘淨重0.2176公克)而持有之。嗣於111年4月20日0
    時40分許，行經新北市○○區○○路0段000巷00號前時，因行跡
    可疑而為警攔查，經其同意搜索，當場扣得其所持有之前開
    第一級毒品海洛因1包。
二、案經新北市政府警察局三峽分局報告偵辦。　　　　　　　
        證據並所犯法條
一、證據清單及待證事實：
編號 證據名稱 待證事實 1 被告陳志宏於警詢及偵查時之供述 被告坦承於上開時、地為警查獲，經警當場扣得之前揭第一級毒品海洛因，係被告所有之事實。 2 自願受搜索同意書、新北市政府警察局三峽分局搜索扣押筆錄、扣押物品目錄表、臺北榮民總醫院111年7月5日北榮毒鑑字第C0000000號毒品成分鑑定書各1份、扣案之上開第一級毒品海洛因1包 佐證被告持有第一級毒品海洛因之事實。 
二、核被告所為，係犯毒品危害防制條例第11條第1項之持有第
    一級毒品罪嫌。至扣案之上開第一級毒品海洛因1包，請依
    毒品危害防制條例第18條第1項前段宣告沒收銷燬之。又被
    告有如犯罪事實欄所示論罪科刑及執行情形，有刑案資料查
    註紀錄表在卷可稽，其於受有期徒刑執行完畢後，5年內故
    意再犯本件有期徒刑以上刑期之罪，為累犯，請依刑法第47
    條第1項規定及大法官釋字第775號意旨，裁量是否加重其刑
    。
三、依刑事訴訟法第251條第1項提起公訴。
  　此　致
臺灣新北地方法院
中　　華　　民　　國　 111　　年　　9 　　月　　14    日
　　　　　　　　　　　　　　　檢　察　官  黃偉
本件正本證明與原本無異
中　　華　　民　　國　 111　　年　　9 　　月　　21    日
                              書　記　官  林羽萱
附錄本案所犯法條全文
毒品危害防制條例第11條
持有第一級毒品者，處 3 年以下有期徒刑、拘役或新臺幣 30
萬元以下罰金。
持有第二級毒品者，處 2 年以下有期徒刑、拘役或新臺幣 20
萬元以下罰金。
持有第一級毒品純質淨重十公克以上者，處 1 年以上 7 年以下
有期徒刑，得併科新臺幣 1 百萬元以下罰金。
持有第二級毒品純質淨重二十公克以上者，處 6 月以上 5 年以
下有期徒刑，得併科新臺幣 70 萬元以下罰金。
持有第三級毒品純質淨重五公克以上者，處 2 年以下有期徒刑
，得併科新臺幣 20 萬元以下罰金。
持有第四級毒品純質淨重五公克以上者，處 1 年以下有期徒刑
，得併科新臺幣 10 萬元以下罰金。
持有專供製造或施用第一級、第二級毒品之器具者，處 1 年以
下有期徒刑、拘役或新臺幣 10 萬元以下罰金。